臺灣高雄地方法院民事裁定
110年度消債更字第35號
聲  請  人  陶進中  
0000000000000000

0000000000000000

代  理  人  呂家鳳律師
上列當事人因消費者債務清理事件聲請更生，本院裁定如下：
    主  文
聲請人陶進中自中華民國一一○年五月二十七日下午四時起開始
更生程序。
命司法事務官進行本件更生程序。
    理  由
一、聲請意旨略以：伊有不能清償債務情事，前向本院聲請調解
    債務清償方案，惟調解不成立。伊又未經法院裁定開始清算
    程序或宣告破產，爰聲請更生等語。
二、按債務人不能清償債務或有不能清償之虞者，得依本條例所
    定更生或清算程序，清理其債務；債務人無擔保或無優先權
    之本金及利息債務總額未逾新臺幣（下同）12,000,000元者
    ，於法院裁定開始清算程序或宣告破產前，得向法院聲請更
    生；法院開始更生程序之裁定，應載明其年、月、日、時，
    並即時發生效力；法院開始更生或清算程序後，得命司法事
    務官進行更生或清算程序，必要時得選任律師、會計師或其
    他適當之自然人或法人1人為監督人或管理人，消費者債務
    清理條例（下稱消債條例）第3條、第16條第1項、第42條第
    1項、第45條第1項分別定有明文。
三、經查：
  ㈠聲請人前於民國109年12月9日提出債權人清冊，向本院聲請
    調解債務清償方案，經本院109年度司消債調字第706號受理
    ，於110年1月6日調解不成立，聲請人於同日以言詞聲請更
    生等情，業經本院依職權調閱上開調解卷宗核閱無訛。
  ㈡聲請人於107年度至109年度申報所得各為24,779元、25,903
    元、29,654元，平均每月所得各為2,065元、2,159元、2,47
    1元（本裁定計算式均採元以下4捨5入），名下無財產，雖
    有全球人壽保單，惟要保人為長子，至新光人壽保單部分，
    無有效保約；又聲請人自102年3月30日起於全球人壽保險股
    份有限公司任職，108年收入共計25,902元，109年收入共計
    30,483元，110年1月收入為3,412元，配偶每月幫忙支付手
    機費用1,399元、伙食及雜費1,500元，共資助2,899元，前
    於103年11月20日領取勞保老年給付1,576,366元，現未領取
    補助或給付等情，有財政部高雄國稅局107年至108年綜合所
    得稅各類所得資料清單及財產歸屬資料清單【本院109年度
    司消債調字第706號卷（下稱調卷）第18至20頁】、109年度
    稅務電子閘門財產所得調件明細表（本案卷第118頁）、財
    產及收入狀況說明書（調卷第5至7頁）、債權人清冊（調卷
    第8至10頁）、戶籍謄本（本案卷第62頁）、勞工保險被保
    險人投保資料表（調卷第28至29頁）、個人商業保險查詢結
    果表（本案卷第56頁）、財團法人金融聯合徵信中心前置協
    商專用債權人清冊（調卷第12至14頁）、信用報告（調卷第
    15至17頁）、社會補助查詢表（本案卷第79至81頁）、高雄
    市政府都市發展局函（本案卷第19頁）、勞動部勞動力發展
    署高屏澎東分署函（本案卷第20頁）、勞動部勞工保險局函
    （本案卷第21頁）、健保投保紀錄（本案卷第61頁）、存簿
    （本案卷第23至27頁、第30頁、本案卷第57至59頁）、佣金
    明細表（調卷第21頁）、業務人員所得明細表（調卷第22頁
    、本案卷第28至51頁）、聲請人110年3月3日陳報狀（本案
    卷第26至27頁）、全球人壽保險股份有限公司函（本案卷第
    22至25頁）、新光人壽保險股份有限公司函（本案卷第18頁
    ）等附卷可證。依聲請人上述工作、收入情形，認以聲請人
    109年每月平均收入加計配偶每月資助共計5,439元（計算式
    ：30,483÷12＋2,899＝5,439），核算其現在償債能力之基礎
    ，堪認妥適。
  ㈢關於聲請人個人日常必要支出部分，聲請人主張每月支出2,9
    40元（無房屋租金）乙情。按債務人必要生活費用，以最近
    1年衛生福利部或直轄市政府所公告當地區每人每月最低生
    活費1.2倍定之，清債條例第64條之2第1項定有明文。110年
    度衛福部社會司所公告高雄市最低生活費為13,341元，1.2
    倍為16,009元，又聲請人陳稱係於長子所有之房屋居住，是
    其無房屋費用支出，故計算其個人每月必要生活費時，即應
    自前開已包括居住費用在內之每月最低生活費用中，扣除相
    當於房租支出所佔比例（大約為24.36％）【計算式：16,009
    －（16,009×24.36%）＝12,109】，聲請人主張每月必要支出
    約2,940元，尚屬合理，應予採計。
  ㈣承上，聲請人目前每月收入約5,439元，扣除個人必要支出2,
    840元後，剩餘2,499元，而聲請人目前負債總額為8,316,75
    5元（調卷第49至67頁、第72頁、第75至80頁，包括：國泰
    世華銀行、兆豐銀行、花旗銀行、遠東銀行、元大銀行、永
    豐銀行、星展銀行、台新銀行、安泰銀行、萬泰銀行、滙誠
    第一股份有限公司），以每月所餘逐年清償，至少須約277
    年（計算式：8,316,755÷2,499÷12≒27）始能清償完畢，應
    認其已不能清償債務。此外，聲請人無擔保或無優先權之債
    務總額未逾12,000,000元，且無消債條例第6條第3項、第8
    條或第46條各款所定駁回更生聲請之事由存在。則聲請人聲
    請更生為有理由，應予准許，爰命司法事務官進行本件更生
    程序。
四、依消債條例第11條第1 項、第45條第1 項、第16條第1 項，
    裁定如主文。
中　　華　　民　　國　 110　　年　　5 　　月　　27　　日
              　　民事庭　　法　　　官　賴寶合
以上正本係照原本作成。
本裁定不得抗告。
中　　華　　民　　國　 110　　年　　5 　　月　　27　　日
  　                        書  記  官　胡美儀